臺灣臺北地方法院簡易民事判決
109年度北簡更一字第16號
原      告  張淑晶  

被      告  東森電視事業股份有限公司


法定代理人  林文淵  
訴訟代理人  吳佳益  
上列當事人間請求損害賠償事件，經本院合議庭以一○九年度簡
上字第二○一號民事判決發回更審，本院於民國一百一十年八月
二十六日言詞辯論終結，判決如下︰
    主    文
原告之訴駁回。
訴訟費用新臺幣參仟貳佰元由原告負擔。
    事    實
甲、原告方面：
一、聲明：被告應給付原告新臺幣（下同）三十萬元，及自起訴
    狀繕本送達翌日（即民國一百零九年七月十七日）起至清償
    日止，按年息百分之五計算之利息。
二、陳述略稱：
  ㈠訴外人阮姓房客前曾不付清租金、押金跟水電費予原告，卻
    一再拜託原告表示其卡片沒辦法用並表示隔天一定會付款，
    依臺灣彰化地方法院（下稱彰化地院）一○八年度訴字第八
    四一號筆錄所載，本來阮姓房客是要住一萬三千五百元的房
    間，所以另外研究生租客一直在等其換房間，並不是沒有提
    供房間給租客，因為阮姓房客當時就只有一萬二千五百元，
    還不足房租一萬三千五百元，更不要說水電也沒支付，原告
    好心讓阮姓房客拿了房門卡、大門卡跟電卡進去居住，甚至
    連阮姓房客的狗也一起入住，阮姓房客當時也表示隔天一定
    會付款。
　㈡阮姓房客當時付的一萬二千五百元是訂金，原告並無侵佔押
    金情事，經彰化地院一○八年度訴字第八四一號判決原告勝
    訴，阮姓房客應付八萬七千五百元，但其一毛錢都沒有，甚
    至連訴訟費用八百二十二元都不付，殊不知本件被告東森電
    視事業股份有限公司居然沒有向原告查證就直接報導原告侵
    占押金（下稱系爭報導），事實上阮姓房客根本還沒有付押
    金，訂金跟押金不同，Line對話紀錄有提到隔天付二萬五千
    元才是押金，但被告為點擊率居然直接就說原告收了押金卻
    不提供房間，完全跟事實不符，而且怎麼會像被告所言原告
    詐騙租客沒有提供房間，明明租客都已搬進去，被告只是為
    了點擊率毫無查證，系爭報導完全不符合媒體對於要公開播
    報的事務有調查的必要性。
　㈢被告完全沒有跟原告聯絡，就隨便亂以聳動的標題說原告詐
    騙租客，而且把原告的全名以及房屋的所在地址公布的一清
    二楚，但事前完全沒有查證，對原告的傷害無以復加，甚至
    波及到原告九十六歲癱瘓父親，因為此事被隔壁病床的病友
    指指點點，原告之前曾經寄書函給被告，希望被告更正，但
    被告置之不理，被告明明知悉是錯誤的報導，但拒不更正，
    原告寫了書函給被告公司董事長即被告法定代理人甲○○也沒
    有用，爰依民法第一百八十四條、第一百八十八條、第一百
    九十一條、第十八條、第二十八條提起本件訴訟。
　㈣原告為大學畢業，有上億元的債權憑證，並幫客戶操作股票
    每個月大概有十到十五萬元的收入，因為最近股市不錯，加
    上原告十多年前有在各大金融機構講述境外金融，所以有幫
    一些客戶操盤股票，收入要看市場的景氣與否，現在因為被
    媒體這樣報導，很難做房屋出租，損失至少上百萬元以上，
    又本件被告沒有查明事情就以聳動的標題報導房東收錢卻沒
    有提供房子，甚至就算原告的股東也無法出租，因為被告把
    房屋的所在地寫的很清楚，縱然不是原告出租租客也會因為
    被告錯誤的報導而心生畏懼，所以房子無法出租至少損失上
    百萬元。 
　㈤原告起訴狀所提系爭報導截圖第一頁的日期為一百零九年三
    月二十八日，內容就是繳了押金卻發現不能搬入，第二頁記
    者還寫「為什麼又騙人啊？」，日期是一百零九年三月二十
    日，而且被告如果不能確認卻不用馬賽克遮蔽，這樣以不知
    情的第三者來看，絕對會認為原告就是詐騙，被告如果未經
    查證又故意登載原告的頭相照片，顯見是相當惡劣的報導手
    法，明明阮姓房客都搬進去住了，從彰化地院一○八年度訴
    字第八四一號判決也看得出來，但不知情的第三者看到系爭
    報導一定會認為原告如被告報導所言收了錢不提供房子。
　㈥關於臺灣高等法院臺中分院（下稱臺中高分院）一○九年度上
    字第三一六號民事判決，原告有再上訴，因在彰化地院第一
    審就判決阮姓房客應該要給付八萬七千五百元，但執行的結
    果都拿不到錢已如前述，被告如果不確定到底租客說的真偽
    ，就不應該報導原告的全名以及租賃的地點，惡意讓不知情
    的第三者認為原告又詐騙租客，既然被告沒有詳加調查，當
    然公司跟記者以及主編都應負侵權行為的損害賠償責任，被
    告就是惡意報導，吸引不知情的大眾來針對系爭報導造成極
    大的誤解，所以請求法院針對記者跟主編也應當與被告跟公
    司連帶賠償。
　㈦關於臺灣士林地方法院（下稱士林地院）一○九年度湖簡字第
    六二三號民事簡易判決判原告對該案被告自由時報股份有限
    公司（下稱自由時報公司）及周湘芸提告第一審敗訴，該案
    上訴後雖經士林地院一○九年度簡上字第二四四號民事判決
    駁回上訴，但至少自由時報公司表示是跟阮姓房客調查，但
    本件被告迄今都沒有提出來到底怎麼調查的，畢竟媒體如果
    要自許公理正義就應該要調查清楚。本件系爭報導原告於一
    百零九年三月二十八日在網路上看到，原告在彰化地院的判
    決已經勝訴，被告應該將系爭報導下架，但被告都亂登，自
    由時報公司畢竟跟被告所刊登的內容不一樣，另外士林地院
    一○九年度簡上字第二四三號事件就有和解。
　㈧原告提告租客勝訴的部分，不只是訴外人阮姓房客，其實不
    需要再去提其他的案子，本件被告就是沒有調查就報導。警
    方沒有接獲報案，為什麼這種情況下系爭報導卻要寫繳了押
    金卻發現沒有搬入，這是很明顯聳動的標題，故意要毀壞原
    告的名譽，系爭報導就是在說原告收押金不讓人搬入，說原
    告是詐騙。既然警方沒有接獲報案，顯然此事有很大的爭議
    ，被告完全不調查就直接以原告詐騙租客的押金，而且租客
    還不能搬入，這樣全臺灣的民眾又都認為原告詐騙這個阮姓
    房客，而且被告到現在都沒有提出被告調查的方式及向誰調
    查，既然是媒體就要查證屬實才能報導，甚至嗣後知悉報導
    錯誤，原告寄書函給被告，被告也不理會，原告才會在一百
    零九年三月二十八日看到錯誤的系爭報導，這樣對原告名譽
    已經持續傷害一年。
　㈨被告如認為本件系爭報導是錯誤，就算是八個月前的報導，
    被告可以移除，而不是放任所有全台灣的民眾只要搜尋原告
    的名字加上繳了押金不能搬入就會出現，例如自由時報公司
    已經移除就不會出現。被告不移除傷害是持續在造成，否則
    原告怎麼可能查詢得到，原告一直認為彰化地院勝訴媒體應
    該就會更正，但是卻沒有。關於本件爭議報導最初標註日期
    為西元二○一九年七月十日，原告並不知道被告什麼時候刊
    登，也不會去理會是七個月前還是八個月前，重點是現在還
    能搜尋到，而且如果是八個月前那就是兩年來用這個報導獲
    取點擊率對原告造成傷害。
三、證據：提出系爭報導相關截圖一件（四頁）、網路新聞影本
    一件、股份有限公司變更登記表影本一件、臺北榮民總醫院
    診斷證明書影本一件、臺灣高等法院一○七年度上易字第九
    五七號判決第一頁及第九頁影本一件、Line對話紀錄截圖多
    件、彰化地院一○八年度訴字八四一號判決節本一件、雙掛
    號回執影本一件、新聞畫面截圖影本多件、診斷證明書影本
    二件、臺灣新北地方法院（下稱新北地院）債權憑證影本一
    件、彰化地院一○九年度司聲字第一六六號裁定及確定證明
    書影本各一件等為證。
乙、被告方面：
一、聲明：原告之訴駁回。
二、陳述略稱：
  ㈠本件原告起訴主張被告未查證事實之真實性、胡亂登載，而
    向被告請求損害賠償。經查，原告主張被告有侵權行為而請
    求損害賠償，但對於侵權行為之成立要件，亦即行為人須具
    備歸責性、違法性，並不法行為與損害間有因果關係，均未
    加以舉證。次查，原告於「民事起訴狀」（按：應為民事上
    訴狀，參本院一○九年度簡上字第二○一號卷第十三頁）僅空
    泛提及：「媒體本就應仔細查證欲登載之新聞事項，以免錯
    誤報導傷及當事人之自尊及造成心靈傷害。而媒體之董事長
    負責整體公司運作，當應身體力行確認各報導內容之真實性
    ，…故公司負責人應負擔監督之責任。」云云，未就本件被
    告對其有何侵權行為之具體、成立要件及因果關係提出證明
    ，足見原告主張實無理由。
　㈡關於原告所提系爭報導截圖第二頁出現「為什麼又騙人？」
    係不實內容而侵害權利云云。經查，系爭報導之新聞畫面係
    原告前往臺灣高等法院開庭，於進入法院大門時，有相當多
    媒體記者在場等候，係由其他家媒體之不知名記者發問「為
    什麼又騙人？」，原告快閃不回答，並非被告公司記者所提
    問內容，亦非指原告提出之本件訴訟所指租屋糾紛事件，原
    告顯有誤解。
　㈢又原告就其主張與訴外人阮姓房客之租屋糾紛案，經原告於
    臺中高分院一○九年上字第三一六號提出上訴並經駁回，顯
    見原告就本件租屋糾紛，確實有廣告出租內容與實際現況不
    同之情形。近年，臺灣高等法院認為原告為專業租屋人，數
    度強調要用訴訟「法律解決」，甚至還變造證據，並對涉世
    未深的少年提告，誣告罪加重改判為八年六月，另為一年二
    月得易科罰金。因此，就原告與眾多民眾之租屋糾紛，且已
    進入訴訟程序，本屬可受公評之事件，被告據實進行報導，
    實無妨害原告名譽或侵害原告任何權利之情事。
　㈣此外，被告公司本身暨子公司組織龐大，經營項目繁多，被
    告公司所營及代理國外頻道多達二十個，頻道每日破出節目
    達百個以上，被告公司之董事長即法定代理人甲○○，僅就公
    司經營大政方針予以決策，公司實際業務之執行係依專業分
    工及分層負責方式處理，故被告法定代理人甲○○並不負責新
    聞採訪、撰稿及節目製播等之執行。因此，就原告所主張之
    報導實無所悉，亦未處理或予以任何指示。換言之，被告法
    定代理人甲○○並無任何因執行職務而加損害於原告之情事，
    故被告之侵權行為損害賠償責任自無法成立。綜上，本件原
    告並無舉證證明被告對其有何侵權行為，被告法定代理人甲
    ○○亦無任何因執行職務而加損害於原告之情，故被告實無侵
    害原告之權利至明，原告空言主張被告侵害其名譽或權利云
    云，請求賠償三十萬元及按年息百分之五計算之利息於法無
    據。
　㈤原告強調彰化地院一○八年度訴字第八四一號判決、與房客之
    間租屋及租金、押金的爭議，跟本案請求的訴訟標的完全無
    涉。原告起訴狀所提系爭報導截圖第一頁之日期為原告瀏覽
    的日期，並不是報導的日期，原告是公眾人物，網路的報導
    非常多，其主張的日期應該不是報導的日期而是瀏覽的日期
    ，民眾跟原告的租屋糾紛本來就可受公評，被告公司的報導
    一定會經過查證，如果不肯定的會用疑問的方式，不會肯定
    敘述，有時是原告不接電話不願意回應，並不是被告不查證
    ，原告一直強調其他媒體跟本案沒有關係，原告還扯到租屋
    不順這也跟被告無關，有報導原告的事情不是只有被告，有
    很多媒體都有報導。
　㈥對臺中高分院一○九年度上字第三一六號民事判決沒有意見。
    被告有報導這個租屋糾紛事件，但內容跟原告所提的證物是
    否相符被告並不確定，系爭報導已經下架，被告公司報導都
    有跟原告查證，但原告拒絕回應，被告不是胡亂報導，這個
    租屋糾紛爭議事實業經法院確定，臺中高分院的判決顯見上
    訴人即本件原告與被上訴人即本件訴外人阮姓房客的租屋交
    涉內容中確實出面廣告內容跟實際租屋不同的內容，顯見阮
    姓房客所述並不是沒有根據，因此駁回原告這個案件的上訴
    ，被告公司的報導是基於原告跟眾多民眾的租屋糾紛，而且
    也進入訴訟程序（含民事跟刑事），因此這件事情本屬可受
    公評，被告據實報導沒有妨礙原告的名譽及侵害原告的任何
    權利，原告說被告沒有查證顯然就是誤會，被告的報導裡面
    都有做平衡報導。
　㈦關於彰化地院一○八年度訴字第八四一號判決係於一百零九年
    三月二十六日宣判，原告提出之系爭報導時間為一百零九年
    三月二十八日，然被告沒有在一百零九年三月二十八日報導
    ，而是於一百零八年七月間報導。就算最後的判決結果，也
    不是被告報導當時可以預見的，被告報導的內容是符合當時
    的事實。一百零八年原告的刑事案件由新北地院判七年，社
    會廣泛討論，承租人相當多，是符合公益的，所以被告才會
    報導，一百零八年七月當時的報導被告根據公開資料進行報
    導，媒體上面已經有揭露的事情，事情已經隔了這麼久，查
    證的東西不會留存這麼久，但有懷疑就不會報導，但保留報
    導平衡的空間跟內容。原告以一百零九年判決的結果回歸當
    時狀況，這種講法不公平，當時時空的狀況，原告被媒體追
    的很緊，不接受媒體的回應，現在卻說不問原告。被告重申
    該系爭報導於一百零八年七月報導，繳押金不能搬入的說法
    是訴外人阮姓房客的說法，被告有求證警方，原告拿節錄的
    內容來質疑報導的真實性並不公平，而且原告應該要提完整
    的報導，這一段報導就警方表示部分卻沒有顯示出來，這樣
    等於是以偏概全，警方沒有接獲報案，是代表對原告正面的
    表示，不是毀壞原告名譽，被告確實有跟警方查證過，而且
    也已經有在報導上有對原告為正面表示，以平衡報導。
　㈧對士林地院一○九年度簡上字第二四四號民事判決沒有意見。
    被告提出一零八年七月租屋糾紛報導的文字稿，因為有民眾
    投訴原告又有租屋糾紛，被告公司記者按照事實去做報導，
    有做了影片，內容是原告一百零八年到臺灣高等法院一位不
    知名的記者問其為什麼又騙人，被告把這段影本接到報導裡
    面，只是表示被告有想採訪原告，但原告都拒絕受訪，系爭
    報導被告其實沒有下結論，這是一百零八年七月的事情，後
    來原告跟阮姓房客在彰化地院打官司，被告也不曉得彰化地
    院有下一個判決，原告一直單方認為好像媒體應該知道原告
    的判決，被告就應該更正、下架，被告在一百零八年都是根
    據事實報導，原告在一百零九年三月二十八日去看網頁就覺
    得應該要得到公理伸張，被告在知道這個判決之後也下架系
    爭報導，整個時間序就是這樣。
三、證據：提出最高法院九十七年台上字第四七四號民事判決一
    件、最高法院一○○年台上字第三二八號民事判決一件、最高
    法院一○三年台上字第一九七九號民事判決一件、系爭報導
    截圖一件、臺中高分院一○九年上字第三一六號民事判決一
    件、原告相關新聞報導影本二件、臺灣高等法院一○七年上
    訴字第三四八四號刑事判決節本一件及系爭報導文字稿一件
    為證。
丙、本院依職權調閱彰化地院一○八年度訴字第八四一號民事判
    決、臺中高分院一○九年度上字第三一六號民事判決、士林
    地院一○九年度湖簡字第六二三號民事簡易判決、士林地院
    一○九年度簡上字第二四四號民事判決。
    理    由
一、程序方面：按不變更訴訟標的，而補充或更正事實上或法律
    上之陳述者，非為訴之變更或追加，民事訴訟法第二百五十
    六條定有明文，此項規定於簡易訴訟程序適用之（民事訴訟
    法第四百三十六條第二項參照）。經查，本件原告原聲明法
    定利率記載為「年息百分之六」，嗣於本院一百零九年十二
    月二日言詞辯論期日當庭更正為「年息百分之五」，參酌前
    揭規定，程序並無不合，應予准許。
二、原告主張意旨略以：訴外人阮姓房客前曾給付一萬二千五百
    元訂金並入住房屋，並無原告侵佔押金且拒絕入住情事，並
    經彰化地院於一百零九年三月二十六日以一○八年度訴字第
    八四一號判決阮姓房客應給付八萬七千五百元，然本件被告
    沒有向原告查證就直接報導系爭報導，以聳動的標題說原告
    詐騙租客，並將原告的全名以及房屋的所在地址公布，對原
    告的傷害無以復加，甚至波及原告九十六歲癱瘓父親，原告
    曾寄書函給被告希望其更正，但被告置之不理，被告明明知
    悉是錯誤的報導，但拒不更正，爰依民法第一百八十四條、
    第一百八十八條、第一百九十一條、第十八條、第二十八條
    提起本件訴訟規定提起本件訴訟，請求被告賠償三十萬元及
    法定利息等語。
三、被告答辯意旨則以：原告提出系爭報導截圖共四頁，第一頁
    報導日期為一百零八年七月間，繳押金不能搬入的說法是訴
    外人阮姓房客的說法，被告有求證警方，根據公開資料進行
    報導，第二頁以下出現「為什麼又騙人啊？」之新聞畫面，
    係原告一百零八年七月間前往臺灣高等法院開庭，於進入法
    院大門時，由其他家媒體之不知名記者對其發問「為什麼又
    騙人？」，原告快閃不回答，並非被告公司記者所提問，原
    告與眾多民眾均有租屋糾紛，相關租屋糾紛本屬可受公評之
    事件，被告實無妨害原告名譽或侵害原告任何權利之情事，
    原告空言主張被告侵害其名譽或權利，請求賠償三十萬元及
    法定利息乃於法無據等語置辯。
四、兩造對於下列事項並無爭執：㈠關於阮姓房客欠繳租金、押
    金跟水電費一案，於一百零九年三月二十六日經彰化地院一
    ○八年度訴字第八四一號判決判命阮姓房客應給付八萬七千
    五百元，原告其餘之訴駁回，原告提起上訴並經臺中高分院
    一○九年度上字第三一六號民事判決駁回上訴；㈡關於原告控
    告自由時報公司及周湘芸關於本件租屋糾紛之報導侵害其名
    譽權及人格權一案，士林地院以一○九年度湖簡字第六二三
    號民事簡易判決駁回原告之訴，原告上訴後經士林地院一○
    九年度簡上字第二四四號民事判決駁回上訴。兩造爭執重點
    在於：被告所為系爭報導是否與實情相符？如與實情不相符
    ，其報導應受新聞自由之保障，或已侵害原告之名譽權及人
    格權，而應由被告負損害賠償責任？爰說明如后。
五、按「人格權受侵害時，以法律有特別規定者為限，得請求損
    害賠償或慰撫金。」、「因故意或過失，不法侵害他人之權
    利者，負損害賠償責任。」、「受僱人因執行職務，不法侵
    害他人之權利者，由僱用人與行為人連帶負損害賠償責任。
    」、「不法侵害他人之身體、健康、名譽、自由、信用、隱
    私、貞操、或不法侵害其他人格法益而情節重大者，被害人
    雖非財產上之損害，亦得請求賠償相當之金額。其名譽被侵
    害者，並得請求回復名譽之適當處分。」，民法第十八條、
    第一百八十四條第一項前段、第一百八十八條第一項前段、
    第一百九十五條第一項固然分別定有明文。惟司法院釋字第
    五○九號解釋謂：「刑法第三百十條第三項前段以對誹謗之
    事，能證明其為真實者不罰，係針對言論內容與事實相符者
    之保障，並藉以限定刑罰權之範圍，非謂指摘或傳述誹謗事
    項之行為人，必須自行證明其言論內容確屬真實，始能免於
    刑責。惟行為人雖不能證明言論內容為真實，但依其所提證
    據資料，認為行為人有相當理由確信其為真實者，即不能以
    誹謗罪之刑責相繩」，最高法院九十八年度台上字第一一二
    九號裁判意旨並明示前揭合理查證規則得適用於侵害名譽之
    侵權行為。次按新聞自由攸關公共利益，國家應給予最大限
    度之保障，俾新聞媒體工作者提供資訊、監督各種政治及社
    會活動之功能得以發揮；倘嚴格要求其報導之內容必須絕對
    正確，則將限縮其報導空間，造成箝制新聞自由之效果，影
    響民主多元社會之正常發展。故新聞媒體工作者所負善良管
    理人之注意義務，應從輕酌定之。倘其在報導前業經合理查
    證，而依查證所得資料，有相當理由確信其為真實者，應認
    其已盡善良管理人之注意義務而無過失，縱事後證明其報導
    與事實不符，亦不能令負侵權行為之損害賠償責任，最高法
    院九十三年度台上字第八五一號判決意旨參照。再按言論屬
    意見表達，如係善意發表，對於可受公評之事，而為適當之
    評論者，不問事之真偽，均難謂係不法侵害他人之權利，尚
    難令負侵權行為損害賠償責任，又陳述之事實如與公共利益
    相關，為落實言論自由之保障，亦難責其陳述與真實分毫不
    差，祇其主要事實相符，應足當之，最高法院九十六年度台
    上字第九二八號判決要旨參照。
六、經查：㈠關於阮姓房客欠繳租金、押金跟水電費一案，於一
    百零九年三月二十六日經彰化地院一○八年度訴字第八四一
    號判決判命阮姓房客應給付八萬七千五百元，原告其餘之訴
    駁回，原告於一百零九年三月二十八日卻查得被告之系爭報
    導第一頁記載租客繳了押金卻發現不能搬入，第二頁至第四
    頁記載原告化身租屋Jakie與阮姓民眾有租屋糾紛，並有記
    者詢問原告「為什麼又騙人啊？」之新聞畫面等內容（參本
    院一○九年度北簡字第五三四三號卷第七頁至第十三頁），
    經本院依職權調閱彰化地院一○八年度訴字第八四一號民事
    判決、臺中高分院一○九年度上字第三一六號民事判決審酌
    後，客觀上系爭報導第一頁關於繳押金卻不能搬入之內容確
    實與實情不符，第二頁至第四頁關於原告與阮姓房客有租屋
    糾紛與實情相符，而詢問原告「為什麼又騙人啊？」之記者
    ，則並無法證明係被告所屬之記者；㈡關於系爭報導最初報
    導時間，應為一百零八年七月間，此由系爭報導第一頁雖然
    原告於一百零九年三月二十八日瀏覽網頁，但留言記載「8 
    months ago」以及第四頁明白記載「2019年7月10日」即可
    知悉，被告報導當時並不存在已釐清事實之彰化地院一○八
    年度訴字第八四一號民事判決，另被告之報導依據，被告辯
    稱繳押金不能搬入的說法是訴外人阮姓房客的說法，被告有
    求證警方，根據公開資料進行報導，此與本院依職權調閱士
    林地院一○九年度湖簡字第六二三號民事簡易判決、士林地
    院一○九年度簡上字第二四四號民事判決（參本院卷第九十
    五頁至第一○一頁、第二二五頁至第二二八頁）內容顯示自
    由時報公司及其記者周湘芸當初查證本件原告與阮姓房客之
    租屋糾紛，即係根據訴外人阮姓房客的說法相符合，足信被
    告於報導當時已盡合理查證義務而有相當理由確信為真實，
    且被告提出系爭報導文字稿內容有「警方表示沒有獲報」之
    內容（參本院卷第二三九頁），足見被告確有求證警方並進
    行有利原告之平衡報導；㈢本件原告屢因租屋糾紛登上媒體
    版面，甚至有涉及誣告遭判刑之情事，有被告提出臺灣高等
    法院一○七年上訴字第三四八四號刑事判決節本一件為證（
    參本院卷第一九三頁至第二一一頁），與原告相關之租屋糾
    紛即與公共利益相關，被告加以報導符合公共利益，縱於一
    百零九年三月二十六日經彰化地院一○八年度訴字第八四一
    號判決釐清事實，然被告並非該判決之當事人，難認被告於
    該判決宣判二日後即能知悉其事，被告雖未將系爭報導第一
    頁下架，致原告於一百零九年三月二十八日搜尋到相關內容
    ，但難認被告因此有何故意或過失侵害原告之名譽權及人格
    權可言；㈣如前所述，系爭報導第二頁至第四頁之內容，關
    於原告與阮姓房客有租屋糾紛與實情相符，而詢問原告「為
    什麼又騙人啊？」之記者，並無法證明係被告所屬之記者，
    被告之工作人員至臺灣高等法院拍攝現場所發生其他家媒體
    之不知名記者發問「為什麼又騙人？」，原告快閃不回答之
    影片，既係以影像記錄實際發生之狀況，佐證原告面對鏡頭
    也快閃不回應，並非被告不願採訪原告而拒絕平衡報導，難
    認被告有何故意或過失侵害原告之名譽權及人格權可言；㈤
    系爭報導第三頁所載「乙○○化名Jakie？民眾控訴遭坑殺」
    之標題與其內文，係使用疑似語句，並間接以訴外人阮姓房
    客的說法，根據公開資料進行報導，核屬被告依其接獲之資
    訊而為評論與疑問，是依前揭說明，不足認系爭報導第三頁
    內容構成故意或過失不法侵害原告之名譽或人格權，難令被
    告負擔侵權行為損害賠償責任；㈥基上，縱系爭報導內容與
    實情有不相符之處，其報導仍應受新聞自由之保障，難認構
    成侵害原告名譽權、人格權之侵權行為，更何況被告於本院
    一百一十年八月二十六日言詞辯論期日自承知悉彰化地院一
    ○八年度訴字第八四一號判決後已將系爭報導下架（參本院
    卷第二三六頁），足認被告當初為系爭報導，已盡合理查證
    義務而有相當理由確信其為真實，並已採訪警方而為平衡報
    導；㈦基上，原告主張被告未合理查證、未平衡報導，應負
    侵害原告名譽權及人格權之侵權責任云云，洵屬無據。
七、綜上所述，原告本於侵權行為法律關係，請求被告給付原告
    三十萬元，及自起訴狀繕本送達翌日（即一百零九年七月十
    七日）起至清償日止，按年息百分之五計算之利息，其請求
    為無理由，應予駁回。
八、本件訴訟費用額，依後附計算書確定如主文所示金額。
九、本件事證已臻明確，兩造其餘攻擊防禦方法，於本判決結果
    不生影響，爰不一一論述，併此敘明。
十、據上論結，原告之訴為無理由，並依民事訴訟法第七十八條
    ，判決如主文。
中　　華　　民　　國　　110 　年　　9 　　月　　23　　日
                              臺北簡易庭
                              法      官  文衍正
以上正本係照原本作成。
如對本判決不服，須於判決送達後二十日內向本庭（臺北市重慶
南路一段一百二十六巷一號）提出上訴狀。（須按他造當事人之
人數附繕本）。如委任律師提起上訴者，應一併繳納上訴審裁判
費。
中　　華　　民　　國　　110 　年　　9 　　月　　23　　日
                              書  記  官  高秋芬
訴訟費用計算書：
項        目             金  額（新臺幣）        備  註 
第一審裁判費　　           3,200元
合　　　　計　　     　    3,200元